# 求助陈版，A公司借款给B公司进行产品基地建设，A对基地无任何所有权，但规定A享有..

提问人：ahczxl 时间：2015-09-09 15:42:56
求助陈版，A公司借款给B公司进行产品基地建设，A对基地无任何所有权，但规定A享有基地所产产品的优先购买权，所借款项冲抵产品款，问题（ 1 ）A借款给B如何帐务处理？（ 2 ）A享有的优先购买权如何确认与计量？谢谢

回答人：chenyiwei
如果预计在可预见的未来能够通过商品的采购收回这部分预付款项的，则根据预计收回时间列报为预付帐款和其他非流动资产（长期预付款）即可。一般无需对其中的优先购买权和低价购买权部分分拆出来单独核算，事实上也难以做到。